pl: Odmiana pietruszki korzeniowej: Arat; Eagle; Gigante; Halari; Halblange; Halflange; Hamburg; Kral; Osborne; Inne
pt-BR: Variedade de salsa-raiz: Arat; Eagle; Gigante; Halari; Halblange; Halflange; Hamburg; Kral; Osborne; Outro
cs: Odrůda kořenové petrželky: Arat; Eagle; Gigante; Halari; Halblange; Halflange; Hamburská; Kral; Osborne; Jiné
lt-LT: Petražolių šaknų veislė: Arat; Eagle; Gigante; Halari; Halblange; Halflange; Hamburg; Kral; Osborne; Kita
zh-CN: 欧芹根品种: Arat; Eagle; Gigante; Halari; Halblange; Halflange; Hamburg; Kral; Osborne; 其他
th: พันธุ์รากผักชีฝรั่ง: อารัต; อีเกิล; จิกันเต้; ฮาลารี; ฮาลบลังเงอ; ฮาล์ฟลางจ์; ฮัมบูร์ก; คราล; ออสบอร์น; อื่นๆ
de: Petersilienwurzelsorte: Arat; Eagle; Gigante; Halari; Halblange; Halflange; Hamburg; Kral; Osborne; Sonstige
es: Variedad de raíz de perejil: Arat; Eagle; Gigante; Halari; Halblange; Halflange; Hamburg; Kral; Osborne; Otro
en: Parsley root variety: Arat; Eagle; Gigante; Halari; Halblange; Halflange; Hamburg; Kral; Osborne; Other
ko: 파슬리 뿌리 품종: 아라트; 이글; 기간테; 할라리; 할블랑제; 하프랑제; 함부르크; 크랄; 오스본; 기타
el: Ποικιλία ρίζας μαϊντανού: Arat; Eagle; Gigante; Halari; Halblange; Halflange; Hamburg; Kral; Osborne; Άλλο
hu: Petrezselyemgyökér fajtája: Arat; Eagle; Gigante; Halari; Halblange; Halflange; Hamburgi; Kral; Osborne; Egyéb
sv: Persiljerotsort: Arat; Eagle; Gigante; Halari; Halblange; Halflange; Hamburg; Kral; Osborne; Övrigt
ja: パセリの根の種類: アラット; イーグル; ギガンテ; ハラリ; ハルブランゲ; ハルフランゲ; ハンブルグ; クラル; オズボーン; その他
vi: Các loại rễ rau mùi tây: Arat; Eagle; Gigante; Halari; Halblange; Halflange; Hamburg; Kral; Osborne; Khác
fi: Juuripersiljan lajike: Arat; Eagle; Gigante; Halari; Halblange; Halflange; Hampuri; Kral; Osborne; Muu
zh-TW: 根芹品種: 阿拉特; 老鷹; 巨型; 哈拉里; 哈布蘭日; 哈夫蘭日; 漢堡; 克拉爾; 奧斯本; 其他
bg-BG: Сорт корен от магданоз: Арат; Игъл; Гиганте; Халари; Халбланге; Халфланге; Хамбург; Крал; Осбърн; Друго
pt-PT: variedade de raiz de salsa: Arat; Eagle; Gigante; Halari; Halblange; Halflange; Hamburg; Kral; Osborne; Outro
tr: Maydanoz kökü çeşidi: Arat; Eagle; Gigante; Halari; Halblange; Halflange; Hamburg; Kral; Osborne; Diğer
hr-HR: Sorta korijena peršina: Arat; Eagle; Gigante; Halari; Halblange; Halflange; Hamburg; Kral; Osborne; Ostalo
it: Varietà di radice di prezzemolo: Arat; Eagle; Gigante; Halari; Halblange; Halflange; Hamburg; Kral; Osborne; Altro
sk-SK: Odroda petržlenu: Arat; Eagle; Gigante; Halari; Halblange; Halflange; Hamburg; Kral; Osborne; Iné
nl: Peterseliewortel variëteit: Arat; Eagle; Gigante; Halari; Halblange; Halflange; Hamburg; Kral; Osborne; Overig
sl-SI: Sorta peteršiljeve korenine: Arat; Eagle; Gigante; Halari; Halblange; Halflange; Hamburg; Kral; Osborne; Drugo
ro-RO: Soi de rădăcină de pătrunjel: Arat; Eagle; Gigante; Halari; Halblange; Halflange; Hamburg; Kral; Osborne; Altele
nb: Persillerotvariant: Arat; Eagle; Gigante; Halari; Halblange; Halflange; Hamburg; Kral; Osborne; Annet
da: Persillerodsort: Arat; Eagle; Gigante; Halari; Halblange; Halflange; Hamburg; Kral; Osborne; Anden
ru: Сорт корня петрушки: Арат; Игл; Гиганте; Халари; Хальбланге; Халфланж; Гамбургская; Крал; Осборн; Другое
fr: Variété de persil tubéreux: Arat; Eagle; Gigante; Halari; Halblange; Halflange; De Hambourg; Kral; Osborne; Autre